臺灣彰化地方法院員林簡易庭民事裁定
111年度員簡聲字第9號
聲  請  人  黃聖捷  

相  對  人  方書俊  
上列當事人間聲請停止執行事件，本院裁定如下：
    主  文
聲請人供擔保新臺幣參萬元後，本院一一一年度司執字第一七九
六一號拍賣抵押物執行事件之強制執行程序，於本院一一一年度
員補字第三○一號（包含其後改分之案號）債務人異議之訴事件
判決確定、和解或撤回起訴前，應暫予停止。
    理  由
一、聲請意旨略以：相對人執本院110年度司拍字第169號拍賣抵
    押物確定裁定為執行名義，向本院民事執行處聲請拍賣抵押
    物而以111年度司執字第17961號執行事件（下稱系爭執行事
    件）對聲請人所有坐落彰化縣○○鎮○○段000地號土地及其上
    同段49建號建物(權利範圍均1/2)（下合稱系爭不動產）實
    施強制執行。惟本件兩造間就系爭不動產所設定之抵押權以
    及該抵押權所擔保債權並不存在，聲請人業已提起債務人異
    議之訴，請求㈠確認系爭不動產所設定之抵押權及抵押權所
    擔保債權不存在。㈡塗銷前項系爭不動產所設定抵押權。㈢撤
    銷系爭執行事件之強制執行程序。因此依強制執行法第18條
    第2項之規定，聲請准予裁定停止系爭執行事件之強制執行
    程序等語。
  ㈡按有回復原狀之聲請，或提起再審或異議之訴，或對於和解
    為繼續審判之請求，或提起宣告調解無效之訴、撤銷調解之
    訴，或對於許可強制執行之裁定提起抗告時，法院因必要情
    形或依聲請定相當並確實之擔保，得為停止強制執行之裁定
    ，強制執行法第18條第2項定有明文。復按，抵押權人聲請
    拍賣抵押物，經法院為許可強制執行之裁定而據以聲請強制
    執行，抵押人對該裁定提起抗告或依同法第14條提起異議之
    訴時，法院得依同法第18條第2項為停止強制執行之裁定，
    抵押人如以該裁定成立前實體上之事由主張該裁定不得為執
    行名義而提起訴訟時，其情形較裁定程序為重，依「舉輕明
    重」之法理，並兼顧抵押人之利益，則抵押人自得依強制執
    行法第18條第2項規定聲請為停止強制執行之裁定（司法院
    大法官會議釋字第182號解釋參照）。又法院依此項規定所
    定擔保金額以為准許停止強制執行之裁定者，該項擔保係以
    擔保抵押權人因抵押人聲請停止強制執行不當，可能遭受之
    損害獲得賠償為目的。是法院定此項擔保，其數額應依標的
    物停止執行後，抵押權人未能即時受償或利用該標的物所受
    之損害額，或其因另供擔保強制執行所受之損害額定之，並
    非以標的物之價值或其債權額為依據。
三、本件相對人係執前開拍賣抵押物確定裁定為執行名義，聲請
    本院以系爭執行事件對聲請人所有系爭不動產實施強制執行
    ，資以清償相對人對執行債務人即聲請人之債權新臺幣(下
    同)20萬元及利息。惟聲請人主張其與相對人間並無債權債
    務關係，則該抵押權並不存在，而據以向本院提起㈠確認系
    爭不動產所設定之抵押權及抵押權所擔保債權不存在。㈡塗
    銷前項系爭不動產所設定抵押權。㈢撤銷系爭執行事件之強
    制執行程序之訴訟，業經本院調取系爭執行事件執行卷宗及
    本院111年度員補字第301號債務人異議之訴事件卷宗核閱屬
    實，故聲請人聲請裁定停止系爭執行事件之強制執行程序，
    揆諸前揭規定，於法自無不合。然因聲請人所提起之本案訴
    訟有無理由，尚須經法院判決審認，若該訴訟並無理由，則
    相對人將因聲請人聲請停止系爭執行事件之強制執行程序而
    受有損害。是本院審酌相對人於系爭執行事件所請求強制執
    行之債權金額為20萬元，則相對人因停止執行所受之損失，
    即應以相對人遲延收取上開執行債權之期間內，依聲請執行
    之債權數額，按法定利率即年息5%利息計算損害。又聲請人
    所提起本案訴訟，依民事訴訟法第427條規定應適用簡易程
    序，且未逾民事訴訟法第466條第1項所定數額，屬不得上訴
    第三審之事件，至二審判決即告終結，其期間可推定為2年1
    0個月（參照各級法院辦案期限實施要點第2條規定：民事簡
    易程序第一審審判案件期限10個月、民事第二審審判案件期
    限2年）。依此計算，則相對人因停止強制執行未能及時受
    償之可能損害金額為28,333元【計算式：20萬元5%（2年＋
    10/12）＝28,333元（元，以下四捨五入）】，並考量前開債
    務人異議之訴移審、分案、送達等程序上所費時間等因素，
    本院認斟酌之擔保金，推估而以30,000元為適當。
四、依強制執行法第18條第2項，裁定如主文。
中　　華　　民　　國　　111 　年　　7 　　月　　21　　日
                  臺灣彰化地方法院員林簡易庭
                          法  官  楊鑫忠
以上正本係照原本作成。
如不服本裁定，應於裁定送達後10日內向本院提出抗告狀(須附
繕本)，並繳納抗告費新臺幣1,000元。
中　　華　　民　　國　　111 　年　　7 　　月　　21　　日
                          書記官  葉春涼